【裁判字號】    99,抗,1188
【裁判日期】    991008
【裁判案由】    聲請定其應執行刑
【裁判全文】
臺灣高等法院刑事裁定                  99年度抗字第1188號
抗  告  人
即  受刑人  甲○○
上列抗告人因聲請定其應執行刑案件，不服臺灣桃園地方法院中
華民國99年9 月10日所為裁定（99年度聲字第3242號），提起抗
告，本院裁定如下：
    主  文
抗告駁回。
    理  由
一、抗告意旨略以：原裁定所列之最長刑為有期徒刑7月，5罪合
    併之刑期共計為25個月，亦即2年1月，而原裁定定應執行有
    期徒刑1 年10月，實屬偏高，難召折服，懇請賜准撤銷改定
    較輕之刑云云。
二、按判決確定前犯數罪者，應併合處罰之；又數罪併罰，宣告
    多數有期徒刑者，於各刑中之最長期以上，各刑合併之刑以
    下，定其刑期，但不得逾30年；又數罪併罰有二裁判以上者
    ，依第51條規定，定其應執行刑；以上各情，觀之刑法第50
    條、第51條第5 款、第53條之規定自明。次按法律上屬於自
    由裁量事項，尚非概無法律性之拘束，在法律上有其外部界
    限及內部界限。前者法律之具體規定，使法院得以具體選擇
    為適當裁判，此為自由裁量之外部界限。後者法院為自由裁
    量時，應考量法律之目的，法律秩序之理念所在，此為自由
    裁量之內部界限。法院為裁判時，兩者均不得有所踰越（最
    高法院92年度台非字第187 號判決意旨參照）。又按數罪併
    罰，宣告多數有期徒刑者，於各刑中之最長期以上，各刑合
    併之刑期以下，定其刑期，刑法第51條第5 款定有明文。至
    所定執行刑之多寡，則屬實體法上賦予法院依個案自由裁量
    之職權，如所為裁量未逾上述法定範圍，且無濫權情形，即
    無違法可言（最高法院99年度台抗字第583號、第723號裁定
    意旨參照）。
三、經查：本件原裁定以抗告人即受刑人因犯竊盜等罪，先後經
    判處如原裁定附表所示之刑，均經分別確定在案。茲檢察官
    聲請定其應執行之刑，原法院審認上開聲請為正當，定其應
    執行之刑為有期徒刑1 年10月。核原裁定所定之應執行刑，
    係在各宣告刑之最長期（7月）以上，各刑合併之刑期（2年
    1 月）以下。另參酌原裁定附表編號4至編號5所示竊盜等罪
    ，經原法院於99年6 月8日以99年度易字第395號判決並定應
    執行有期徒刑8月確定，足見原裁定除合於刑法第51條第5款
    規定所定之外部界限，復未逾自由裁量之內部界限，對抗告
    人亦顯然無過重之情，揆諸前揭說明，依法並無違誤。抗告
    意旨徒憑己見，指摘原裁定，為無理由，應予駁回。
據上論結，應依刑事訴訟法第412條，裁定如主文。
中    華    民    國    99    年    10    月    8     日
                  刑事第三庭  審判長法  官  陳博志
                                    法  官  劉興浪
                                    法  官  許文章
以上正本證明與原本無異。
不得再抗告。
                                    書記官  蔡慧娟
中    華    民    國    99    年    10    月    8     日

司法院資訊處製作；財團法人民間司法改革基金會備份。
